【裁判字號】    89,毒抗,1068
【裁判日期】    891013
【裁判案由】    毒品危害防制條例
【裁判全文】
臺灣高等法院刑事裁定                          八十九年度毒抗字第一六八號
    抗  告  人
    即受處分人  甲○○
右抗告人因違反毒品危害防制條例案件，不服臺灣桃園地方法院八十九年度毒聲字第
六五○六號，中華民國八十九年十月十三日裁定（臺灣桃園地方法院檢察署八十九年
度聲撤戒一字第六四○號），提起抗告，本院裁定如左：
    主  文
抗告駁回。
    理  由
一、聲請意旨略以：受處分人甲○○前因施用毒品案件，經臺灣桃園地方法院以八十
    九年度毒聲字第四一七四號裁定停止戒治，所餘期間並宣付保護管束，惟受處分
    人竟於保護管束期間，未依規定接受定期採驗尿液，有違反保安處分執行法第七
    十四條之二第二、四款之行為，其違反保護管束應遵守事項情節重大，爰檢附相
    關執行案卷，依毒品危害防制條例第二十二條第二項之規定，聲請撤銷停止戒治
    ，令入戒治處所施以強制戒治。
二、經查：受處分人甲○○因施用毒品案件，經臺灣桃園地方法院以八十九年六月二
    十三日八十九年度毒聲字第四一七四號裁定停止戒治，所餘期間並宣付保護管束
    ，然受處分人於保護管束期間，竟未依規定接受定期採驗尿液，逾期後，經臺灣
    桃園地方法院檢察署連續通知於八十九年八月九日、同年月二十一日及同年九月
    四日至該署接受尿液採驗，亦未至該署接受尿液採驗，經書面告誡三次，仍無效
    果，有執行指揮書、刑事裁定、告誡函附卷可稽，受處分人顯已違反保安處分執
    行法第七十四條之二第二款、第四款之規定，且其違反保護管束應遵守事項情節
    重大，自應依毒品危害防制條例第二十二條第二項之規定，聲請撤銷停止戒治，
    令入戒治處所施以強制戒治。受處分人抗告意旨略以：保護管束期間伊在板橋工
    作，未住在設籍之家中，且未告訴家人在板橋之住處，因此沒有收到尿液檢驗通
    知書、告誡函等文件；另伊因甲狀腺癌在八十九年十一月二日接受開刀治療，現
    仍在治療中云云，並提出重大傷病證明申請書正本、診斷證明書〔乙種〕正本、
    掃描通（須）知正本等文件為據。惟經本院於八十九年十一月十七及同年月三十
    日以電話向受處分人戶籍所在地頂好大樓管理委員會曾姓管理委員查詢，據告稱
    ：八十九年八月十六日是該大樓守衛李進財代收，有交給其母親簽收（有簿子登
    記），八十九年八月二十八日之告誡書是伊（曾姓管理委員）簽收，剛好有碰到
    他本人或母親家人，就順手交收，沒有製作簽收簿云云。足見前開尿液檢驗通知
    書、告誡函等文件，確已合法送達並交由受處分人本人或其家人收受。受處分人
    於受保護管束期間未經告知去處而他遷，已與規定不合，自不得以他遷而未收到
    尿液檢驗通知書、告誡函等文件為由，而據以免責。從而，原審依檢察官之聲請
    ，撤銷停止戒治，令入戒治處所施以強制戒治之裁定，其認事用法，核無不合，
    應予維持。
三、至於受處分人因甲狀腺癌在八十九年十一月二日接受開刀治療，現仍在治療中等
    情，業據提出重大傷病證明申請書、診斷證明書〔乙種〕、掃描通（須）知等文
    件影本（正本驗畢發還）在卷足憑，希於執行時併予考量受處分人之身體狀況。
據上論斷，應依刑事訴訟法第四百十二條，裁定如主文。
中    華    民    國    八十九    年       十一     月        三十      日
                              臺灣高等法院刑事第二十二庭
                                  審判長法  官  許  正  順
                                        法  官  林  明  俊
                                        法  官  邱  同  印
右正本證明與原本無異。
不得再抗告。
                                        書記官  莊  昭  樹
中    華    民    國    八十九    年       十二     月         一       日


司法院資訊處製作；財團法人民間司法改革基金會備份。
